臺灣新竹地方法院刑事判決　　　　　　　 95年度易字第562號
公　訴　人　臺灣新竹地方法院檢察署檢察官
被　　　告　丙○○
　　　　　　　　　　385號
　　　　　　乙○○
上 一被 告
選任辯護人　黃毓棋律師
上列被告等因竊盜案件，經檢察官提起公訴（九十五年度偵字第
四七○六號），被告於審理程序中就被訴事實為有罪之陳述，檢
察官復於審理程序當庭言詞聲請改依協商程序而為判決，本院裁
定進行認罪協商程序，判決如下：
    主  文
丙○○共同竊盜，處有期徒刑陸月，如易科罰金，以新臺幣壹仟
元折算壹日。
乙○○共同竊盜，處有期徒刑陸月，如易科罰金，以新臺幣壹仟
元折算壹日。
    犯罪事實及理由
一、犯罪事實：丙○○、乙○○均從事報廢車輛拖吊之工作，丙○○見甲○○（原名范育為）所有原車牌號碼Ｖ五－七六五
    七號自用小貨車（現已報廢，車輛未懸掛車牌）停放在新竹
    縣湖口鄉○○路五六四巷八五號對面空地甚久，竟與乙○○
    共同基於意圖為自己不法所有之犯意聯絡，於民國九十五年
    七月二十七日上午十一時二十分許一同前往上址，在不顧甲○○鄰居之勸阻下，仍由乙○○駕駛編號２１２５７、車牌
    號碼五六一－ＱＮ號拖吊車，丙○○在旁協助，將甲○○前
    開小貨車吊掛上拖吊車而竊取得手，並隨即吊載至國道一號
    高速公路楊梅交流道附近不詳之中古車商而以新臺幣（下同
    ）七千元售出，所得由丙○○、乙○○均分，嗣經甲○○報
    警，經警調卷現場監視錄影，檢視畫面後，循線追查，始悉
    上情。
二、案經新竹縣警察局竹北分局報告臺灣新竹地方法院檢察署檢
    察官偵查起訴，檢察官復於本案準備程序中為認罪協商程序
    之聲請。
三、證據及理由：
（一）被告丙○○、乙○○於本院審理期日及協商程序中所為自
      白認罪之陳述；另被告丙○○、乙○○迭於警詢、偵查中
      ，均自承：由被告乙○○駕駛編號２１２５７、車牌號碼
      五六一－ＱＮ之拖吊車，另被告丙○○亦陪同前往新竹縣
      湖口鄉○○路五六四巷八五號對面之空地，將被害人甲○○所有之車牌號碼Ｖ五－七六五七號自用小貨車吊離現場
      之事實（見偵查卷第五至十一、三六至三九頁，本院卷第
      五四、五八頁）。
（二）被害人甲○○於警詢、偵查及本院準備程序中之指訴，其
      稱：他所有之車牌號碼Ｖ五－七六五七號自小貨車現已報
      廢，未懸掛車牌，而放置在新竹縣湖口鄉○○路五六四巷
      八五號對面空地，車廂內有其所放置之沙威瑪製作工具一
      組、賣麵車臺一組、抽水馬達一臺、挫冰機一臺，其有將
      車門鎖起，自小貨車價值一萬元，其他機具總計三萬元，
      該自小貨車於九十五年七月二十七日上午十一時二十分許
      遭竊，是一部編號２１２５７、車牌號碼五六一－ＱＮ之
      高速公路拖救車吊起其所有之自小貨車拖走，但其並未通
      知亦未允許該拖吊車拖走該部自小貨車，因該部自小貨車
      及車內物品是他謀生之工具等語（見偵查卷第十二、十三
      、三六頁，本院卷第三六、三七頁）。
（三）車籍作業系統－查詢認可資料一紙（見偵查卷第二五頁）
      ：該車牌號碼Ｖ五－七六五七號自小貨車業已報廢無誤。
（四）查獲及現場監視器翻拍照片十四張（見偵查卷第二六至三
      二頁）。被告丙○○、乙○○於上開時、地駕駛編號２１
      ２５７、車牌號碼五六一－ＱＮ之拖吊車將被害人甲○○
      之小貨車竊取得手，且該小貨車外觀完整，堪認尚有人在
      使用之事實。
（五）和解書一紙（見本院卷第六十頁）：證明被告乙○○業與
      被害人甲○○達成和解。
四、核被告丙○○、乙○○所為，均係犯刑法第三百二十條第一
    項竊盜罪。被告丙○○、乙○○就前開犯行，有犯意聯絡及
    行為分擔，為共同正犯。
五、本件經檢察官與被告丙○○、乙○○於審判外達成協商之合
    意且被告已認罪，其合意內容為：
（一）被告丙○○、乙○○願受科刑範圍均為有期徒刑六月，如
      易科罰金，以一千元折算一日；並於九十六年一月二十九
      日前各捐款三萬元予財團法人創世社會福利基金會。
（二）經查，上開協商合意並無刑事訴訟法第四百五十五條之四
      第一項所列情形之一，檢察官聲請改依協商程序而為判決
      ，本院爰不經言詞辯論，於協商合意範圍內為協商判決，
      合予敘明。
六、應適用之法條：刑事訴訟法第四百五十五條之四第二項、第
    四百五十五條之八、第四百五十五條之十一第二項、第四百
    五十四條，刑法第二十八條、第三百二十條第一項，刑法施
    行法第一條之一第一項、第二項前段。
七、附記事項：被告丙○○、乙○○分別於九十六年一月二十四
    日、同年月二十三日各捐款三萬元予財團法人創世社會福利
    基金會，有郵政劃撥儲金存款收據影本各一紙在卷足憑（見
    本院卷第六五、六六頁）。
八、協商判決除有刑事訴訟法第四百五十四條之四第一項第一款
    於本訊問程序終結前，被告撤銷協商合意或檢察官撤回協商
    聲請者；第二款被告協商之意思非出於自由意志者；第四款
    被告所犯之罪非第四百五十五條之二第一項所定得以協商判
    決者；第六款被告有其他較重之裁判上一罪之犯罪事實者；
    第七款法院認應諭知免刑或免訴、不受理者情形之一，及違
    反同條第二項「法院應於協商合意範圍內為判決；法院為協
    商判決所科之刑，以宣告緩刑或二年以下有期徒刑、拘役或
    罰金為限」之規定者外，不得上訴。
九、如有上開可得上訴之情形，而不服本件判決，得自收受判決
    送達之日起十日內，向本院提出上訴書狀，上訴於第二審法
    院。
本案經檢察官林奕到庭執行職務
中    華    民    國    96    年     1    月    30    日
                  臺灣新竹地方法院刑事第四庭
                          法  官  劉兆菊
上正本證明與原本無異。
                          書記官  蕭汝芳
中    華    民    國    96    年     1    月    30    日
附錄犯罪科刑法條
中華民國刑法第三百二十條
意圖為自己或第三人不法之所有，而竊取他人之動產者，為竊盜
罪，處五年以下有期徒刑、拘役或五百元以下罰金。
意圖為自己或第三人不法之利益，而竊佔他人之不動產者，依前
項之規定處斷。
前二項之未遂犯罰之。
